臺灣士林地方法院刑事判決　　　　　　　 99年度訴字第204號
公　訴　人　臺灣士林地方法院檢察署檢察官
被　　　告　林義松
選任辯護人　王雅慧律師
上列被告因違反槍砲彈藥刀械管制條例案件，經檢察官提起公訴
（99年度偵字第9183號），本院判決如下：
    主  文
林義松未經許可，持有可發射子彈具殺傷力之改造手槍，累犯，
處有期徒刑貳年，併科罰金新臺幣伍萬元，罰金如易服勞役，以
新臺幣壹仟元折算壹日。扣案之改造手槍壹支（槍枝管制編號：
0000000000號）及金屬撞針壹支均沒收。
    事  實
一、林義松前於民國97年間因恐嚇案件，經本院判處有期徒刑4
    月，裁定減為有期徒刑2 月確定，於97年3 月10日易科罰金
    執行完畢，詎不知悔改，明知可發射子彈具殺傷力之改造手
    槍、具殺傷力之子彈及槍砲主要組成零件之金屬撞針，均為
    槍砲彈藥刀械管制條例所管制之物品，未經許可，不得無故
    持有，仍基於非法持有具殺傷力之改造手槍、子彈及槍砲主
    要組成零件之犯意，於99年5 月間，在不詳地點向真實姓名
    年籍不詳、綽號「龍哥」之成年男子取得具殺傷力之改造手
    槍1 支（槍枝管制編號：0000000000號）、具殺傷力之制式
    子彈12顆（同時另取得不具殺傷力之制式子彈3 顆）及屬槍
    砲主要組成零件之金屬撞針1 支，而非法持有之。嗣林義松
    於99年7 月3 日14時30分許將上開物品持往不知情之友人熊
    國麟位於臺北縣石門鄉下員坑36之1 號住處時，為警查獲，
    並扣得上開具殺傷力之改造手槍1 支（槍枝管制編號：0000
    000000號）、制式子彈15顆（其中12顆經試射擊發均具殺傷
    力，另3 顆均無法擊發而不具殺傷力），而悉上情。
二、案經臺北縣政府警察局金山分局報告臺灣士林地方法院檢察
    署檢察官偵查起訴。
    理  由
壹、證據能力部分：
一、按被告以外之人於審判外之陳述，雖不符刑事訴訟法第159
    條之1 至第159 條之4 規定，而經當事人於審判程序同意作
    為證據，法院審酌該言詞陳述或書面陳述作成時之情況，認
    為適當者，亦得為證據，同法第159 條之5 第1 項定有明文
    。查本件熊國麟、戴武田、林琇婷於警詢時所為之陳述，均
    屬被告以外之人於審判外之陳述，雖無刑事訴訟法第159 條
    之1 至第159 條之4 所定得為證據之情形，然經被告及辯護
    人均同意以之作為證據（見本院卷第17頁），本院審酌該陳
    述作成時之情況，認為適當，此部分得為證據。
二、按被告以外之人於偵查中向檢察官所為之陳述，除顯有不可
    信之情況者外，得為證據，刑事訴訟法第159 條之1 第2項
    定有明文。本件證人熊國麟、戴武田、林琇婷於偵查中經具
    結向檢察官所為之陳述，觀諸筆錄之記載，並無顯不可信之
    情況，均具有證據能力。
三、本件雙方所提出經本院加以審酌之下列相關書面供述證據，
    業經檢察官、被告及辯護人於準備程序均不爭執其證據能力
    並同意作為證據（見本院卷第17頁），且於言詞辯論終結前
    未聲明異議，本院審酌該等書面陳述作成之情況，核無違法
    取證或其他瑕疵，且與待證事實具有關聯性，認為以之作為
    證據為適當，依刑事訴訟法第159 條之5 規定，亦得採為證
    據。
貳、實體方面：
一、被告林義松前於警詢、偵訊中雖矢口否認持有具殺傷力改造
    手槍、子彈等犯行，而辯稱：本件警方於99年7 月3 日在熊
    國麟住處查獲之改造手槍及子彈均為熊國麟所有云云（見偵
    卷第8 、9 、66頁），惟嗣於本院準備程序及審理中均已坦
    承全部犯罪事實，陳稱：本案警方查獲之改造手槍1 支、15
    發子彈及內含金屬撞針1 支之金屬滑套1 支均為其於99年5
    月間向真實姓名年籍不詳、綽號「龍哥」之成年男子處所取
    得，因「龍哥」有欠伊新臺幣（下同）3 萬5 千元，所以交
    付這些物品來抵債，伊於99年7 月3 日將該等物品帶至熊國
    麟住處，本來是打算之後要拿去丟棄，惟旋經警查獲；伊之
    前於警、偵訊中說該等物品是熊國麟的不實在等語明確（見
    本院卷第16頁背面、第65頁背面、第67頁背面、第68頁），
    核與證人熊國麟、戴武田及林琇婷於警詢及偵訊中均證稱：
    本件警方於99年7 月3 日在熊國麟住處查獲之改造手槍、子
    彈15發、手槍滑套等物品，均為被告帶來的等語（見偵卷第
    13、18、21、22、76、78頁）相符，且該等扣案之改造手槍
    、子彈等物經送請內政部警政署刑事警察局鑑驗結果，手槍
    部分係由仿BERETTA 廠92FS型半自動手槍製造之槍枝，換裝
    土造金屬槍管而成，擊發功能正常，可供擊發適用子彈使用
    ，認具殺傷力；子彈15顆均係口徑9mm 制式子彈，經全部試
    射，除其中3 顆無法擊發，不具殺傷力外，其餘12顆均可擊
    發而具殺傷力，有該局99年7 月16日刑鑑字第0990091368號
    鑑定書、99年11月4 日刑鑑字第0990150441號函文各1 份在
    卷可稽（見偵卷第88頁、本院卷第31頁），另扣案之金屬滑
    套內含之金屬撞針1 支，經送請內政部鑑驗結果，屬該部86
    年11月24日台（86）內警字第8670683 號公告之槍砲主要組
    成零件，亦有該部100 年1 月3 日內授警字第1000870002號
    函文1 份在卷可稽（見本院卷第57頁），足證被告於本院訊
    問中之自白與事實相符，其前於警、偵訊中之辯解洵不足採
    ，本件事證明確，其犯行堪予認定，應依法論科。
二、核被告所為，係犯槍砲彈藥刀械管制條例第8 條第4 項之未
    經許可持有可發射子彈具有殺傷力之槍枝罪、第12條第4項
    之未經許可持有子彈罪、第13條第4 項未經許可持有槍砲主
    要組成零件罪。被告以一行為同時持有上開改造手槍1 支、
    具有殺傷力之子彈12顆及金屬撞針1 支，而同時觸犯上開三
    罪名，為想像競合犯，應依刑法第55條規定，從一重論以未
    經許可持有可發射子彈具有殺傷力之槍枝罪處斷（公訴意旨
    雖未論及持有槍砲主要組成零件之犯罪事實，惟此部分與已
    起訴部分具有想像競合犯之裁判上一罪關係，本院自得併予
    審究）。另查被告所涉之持有改造手槍犯行，法定最低刑度
    為5 年以上有期徒刑，然其於本案查獲前，均未曾因違反槍
    砲彈藥刀械管制條例案件，經法院判決處刑之紀錄，有臺灣
    高等法院被告前案紀錄表在卷可按，兼衡其持有之槍彈及槍
    砲主要組成零件之數量並非極鉅，亦未持以實際使用，未對
    社會治安造成嚴重損害等情，本院認其等所為固係違法，然
    犯罪情節尚屬輕微，並非情無可憫，縱宣告法定最低刑度，
    猶嫌過重，爰依刑法第59條規定減輕其刑。又被告前於97年
    間因恐嚇案件，經本院判處有期徒刑4 月，裁定減為有期徒
    刑2 月確定，於97年3 月10日易科罰金執行完畢，有前揭前
    案紀錄表可佐，其於5 年內故意再犯本件有期徒刑以上之罪
    ，為累犯，應依刑法第47條第1 項加重其刑，並依法先加後
    減。爰審酌被告持有本案改造手槍、子彈及槍砲主要組成零
    件，對社會安寧秩序有潛在危害，惟其犯後已坦承犯行，並
    衡以其持有槍彈之時間、數量，及幸未持以另行犯罪，暨其
    品行、智識程度及手段等一切情狀，量處如主文所示之刑，
    併科罰金部分並諭知易服勞役之折算標準。
三、沒收部分：
  (一)扣案可發射子彈具殺傷力之改造手槍1 支（槍枝管制編號：
    0000000000號）及屬槍砲主要組成零件之金屬撞針1 支，均
    屬違禁物，應依刑法第38條第1 項第1 款規定，併予宣告沒
    收。至扣案具殺傷力之制式子彈12顆，原雖亦屬違禁物，然
    均於鑑定時已試射擊發，不具有子彈之完整結構，失去其效
    能，堪認已滅失，均不予宣告沒收。另扣案不具殺傷力之制
    式子彈3 顆，均非違禁物，亦不予宣告沒收。
  (二)至警方於97年7 月3 日在熊國麟住處執行搜索時另扣得之非
    制式子彈10顆、手槍滑套1 支、槍身及槍管各3 枝、彈匣1
    個、槍枝零件2 盒等物，經送請內政部警政署刑事警察局及
    內政部鑑定結果，認子彈部分均不具殺傷力，其餘滑套1 支
    、槍身及槍管各3 枝、彈匣1 個、槍枝零件2 盒等物亦均非
    屬槍砲主要組成零件，有前揭鑑定書及函文附卷可稽（見偵
    卷第88頁、本院卷第31、57頁），該等物品既均不具殺傷力
    ，亦非屬槍砲彈藥刀械管制條例之管制槍砲、彈藥，不屬違
    禁物，亦與被告本案犯行無關，爰均不予宣告沒收。
  (三)警方於上開搜索當日另扣案之安非他命1 包、吸食器1 組等
    物，未據檢察官聲請沒收，且經被告自承係供另案施用毒品
    所用之物，亦無其他證據證明與本案犯行相關，爰均不予沒
    收，附此敘明。
據上論斷，應依刑事訴訟法第299 條第1 項前段，槍砲彈藥刀械
管制條例第8 條第4 項、第12條第4 項、第13條第4 項，刑法第
11條前段、第55條前段、第47條第1 項、第59條、第42條第3 項
前段、第38條第1 項第1 款，判決如主文。
本案經檢察官呂寧莉到庭執行職務。
中    華    民    國   100    年    2     月    25    日
                  刑事第六庭審判長法  官  林秀鳳
                                  法  官  吳維雅
                                  法  官  黃珮茹
以上正本證明與原本無異。
如不服本判決應於收受判決後10日內向本院提出上訴書狀，並應
應敘述具體理由。其未敘述上訴理由者，應於上訴期間屆滿後20
日內向本院補提理由書(均須按他造當事人之人數附繕本)「切勿
逕送上級法院」。
                                  書記官  張馨尹
中    華    民    國    100   年    2     月    25    日
附錄論罪法條：
槍砲彈藥刀械管制條例第8條
未經許可，製造、販賣或運輸鋼筆槍、瓦斯槍、麻醉槍、獵槍、
空氣槍或第4 條第1 項第1 款所定其他可發射金屬或子彈具有殺
傷力之各式槍砲者，處無期徒刑或5 年以上有期徒刑，併科新臺
幣1 千萬元以下罰金。
未經許可，轉讓、出租或出借前項所列槍枝者，處5 年以上有期
徒刑，併科新臺幣1 千萬元以下罰金。
意圖供自己或他人犯罪之用，而犯前二項之罪者，處無期徒刑或
7 年以上有期徒刑，併科新臺幣 1 千萬元以下罰金。
未經許可，持有、寄藏或意圖販賣而陳列第 1 項所列槍枝者，
處3 年以上10年以下有期徒刑，併科新臺幣700 萬元以下罰金。
第 1 項至第 3 項之未遂犯罰之。
槍砲彈藥刀械管制條例第12條
未經許可，製造、販賣或運輸子彈者，處 1 年以上 7 年以下有
期徒刑，併科新台幣 500 萬元以下罰金。
未經許可，轉讓、出租或出借子彈者，處 6 月以上 5 年以下有
期徒刑，併科新台幣 300 萬元以下罰金。
意圖供自己或他人犯罪之用，而犯前二項之罪者，處 3 年以上
10 年以下有期徒刑，併科新台幣 700 萬元以下罰金。
未經許可，持有、寄藏或意圖販賣而陳列子彈者，處 5 年以下
有期徒刑，併科新台幣 300 萬元以下罰金。
第 1 項至第 3 項之未遂犯罰之。
槍砲彈藥刀械管制條例第13條
未經許可，製造、販賣或運輸槍砲、彈藥之主要組成零件者，處
 3 年以上10 年以下有期徒刑，併科新台幣 700 萬元以下罰金
。
未經許可，轉讓、出租或出借前項零件者，處 1 年以上 7 年以
下有期徒刑，併科新台幣 500 萬元以下罰金。
意圖供自己或他人犯罪之用，而犯前 2 項之罪者，處 5 年以上
有期徒刑，併科新台幣 1000 萬元以下罰金。
未經許可，持有、寄藏或意圖販賣而陳列第 1 項所列零件者，
處 6 月以上5 年以下有期徒刑，併科新台幣 300 萬元以下罰金
。
第 1 項至第 3 項之未遂犯罰之。